# 关于在建工程转投资性房地产

提问人：jack80816 时间：2021-03-02 10:50:00
陈版你好，现有这样一个事项，企业前两年购入一处毛坯房产，准备装修改造用于出租，将房产价值及装修改造费用等计入在建工程，由于消防等问题，该房产一直未达到可使用状态，今年通过了消防验收，用于出租，企业将该在建工程确认为投资性房地产 请问在建工程转投资性房地产时是否以在建工程账面成本确认投资性房地产的成本。在建工程转投资性房地产时是否需要评估，确认其他综合收益 。
根据企业会计准则第 3 号——投资性房地产第七条 投资性房地产应当按照成本进行初始计量。（二）自行建造投资性房地产的成本，由建造该项资产达到预定可使用状态前所发生的必要支出构成。
企业会计准则讲解 2010 投资性房地产第二节投资性房地产的会计处理二、采用公允价值模式计量的投资性房地产（一）外购或自行建造的投资性房地产采用公允价值模式计量的投资性房地产,应当按照取得时的实际成本进行初始计量。其实际成本的确定与外购或自行建造的采用成本模式计量的投资性房地产一致。企业应当在“投资性房地产”科目下设置“成本”和“公允价值变动”两个明细科目,外购或自行建造时发生的实际成本,计入“投资性房地产(成本)”科目。

回答人：chenyiwei
如果购入时就明确将来改造后用于出租的，则一开始就作为投资性房地产。由于购入时尚未达到可使用状态，故按其成本列入“投资性房地产——在建”。后续发生的改造成本也列入该科目。到达到预定可使用状态时，按其成本转入“投资性房地产——成本”，同时按照该日公允价值大于成本的差额，借记“投资性房地产——公允价值变动”，贷记“公允价值变动收益”。